【裁判字號】    94,訴,2145
【裁判日期】    950227
【裁判案由】    損害賠償
【裁判全文】
臺灣臺中地方法院民事判決  94年度訴字第2145號
原      告  甲○○
訴訟代理人  陳慶祥律師
複  代理人  王國泰律師
            丁○○
被      告  尚毅交通有限公司
法定代理人  丙○○
訴訟代理人  乙○○
當事人間損害賠償事件，本院於95年2月15日言詞辯論終結，判
決如下：
    主    文
被告應給付原告新台幣壹佰萬元，及自民國九十四年八月十二日
起至清償日止，按年息百分之五計算之利息。
原告其餘之訴駁回。
訴訟費用由被告負擔三分之一，餘由原告負擔。
本判決第一項於原告以新台幣參拾肆萬元供擔保後，得假執行，
但被告如以新台幣壹佰萬元為原告供擔保後，得免假執行。
原告其餘假執行之聲請駁回。
    事實及理由
一、原告主張：被告係訴外人黃進能之僱用人。於民國（下同）
    93年5月27日被告之受僱人黃進能駕駛車號XD-528號大貨車
    ，行經台中縣大肚鄉○○路與中興路口之中興路高架橋施工
    橋下時，路口為紅燈號誌，理應注意，並能注意應遵守燈光
    號誌，遇紅燈應暫停，而依當時情形，又無不能注意之情事
    ，竟疏於注意及此，未煞車暫停，仍貿然直行，而撞擊同向
    在前方暫停等候紅燈之騎乘機車之原告，致原告身體受有頭
    部外傷合併蜘蛛膜下腔出血、氣腦、胸部挫傷合併左側第二
    至第九根肋骨骨折、血胸、氣胸、左臂神經叢損傷、左腳掌
    骨折、皮膚壞死與裂傷等傷害，迄今身體仍留有殘廢。爰依
    民法侵權行為損害賠償請求權之關係，請求被告賠償精神慰
    撫金。並聲明：被告應給付原告三百萬元及起訴狀繕本送達
    翌日起至清償日止，按年息5%計算之利息，及願供擔保請准
    為假執行之宣告。
二、被告則以：對於其受僱人黃進能在上開時地未遵行交通號誌
    ，紅燈暫停等候之規定，而追撞在前方停等紅燈之騎乘機車
    之原告，致原告身體受有頭部外傷合併蜘蛛膜下腔出血、氣
    腦、胸部挫傷合併左側第二至第九根肋骨骨折、血胸、氣胸
    、左臂神經叢損傷、左腳掌骨折、皮膚壞死與裂傷等傷害，
    迄今身體仍留有殘廢，並不爭執，惟以原告請求金額過鉅等
    語置辯，並陳明如受不利判決，願供擔保請准免為假執行。
三、本件原告主張於前開時地因被告之受僱人違規未遵守燈光號
    誌紅燈暫停等候之規定，而追撞在前方遵守號誌停等紅燈之
    騎乘機之原告，致原告受有前述傷害及身體留有殘廢等事實
    ，為被告所是認，並有原告提出之肇事現場圖影本一紙及診
    斷證明書影本6紙在卷可參，自堪信為真正。按因故意或過
    失不法侵害他人之權利者，負損害賠償責任。民法第184 條
    第1項定有明文。本件被告對於其受僱人上開時點違規闖紅
    燈追撞前方停等紅燈之原告，致無過失責任之原告受傷一事
    既不爭執，自應負侵權行為之賠償責任，是以，原告請求被
    告負本件侵權行為賠償責任，自屬有據。
四、次按因故意或過失，不法侵害他人之權利者，負損害賠償責
    任；不法侵害他人之身體、健康、名譽、自由、信用、隱私
    、貞操，或不法侵害其他人格法益而情節重大者，被害人雖
    非財產上之損害，亦得請求賠償相當之金額，民法第184 條
    第1項、第195條各訂有明文。本件原告因被告之受僱人駕駛
    大貨車不慎之傷害行為，致受有頭部外傷合併蜘蛛膜下腔出
    血、氣腦、胸部挫傷合併左側第二至第九根肋骨骨折、血胸
    、氣胸、左臂神經叢損傷、左腳掌骨折、皮膚壞死與裂傷等
    傷害，迄今身體仍留有殘廢，為被告所不爭執，觀諸上開車
    禍，除造成駕駛大貨車之被告受僱人黃進能當場死亡外，原
    告亦因該車禍住院治療即長達一個半月即自93年5月28日起
    至93年7月10日，出院後自93年7月13日起至94年7月15日亦
    陸續回診達230次之多，且所受之傷勢其中氣、血胸及肋骨
    第2至9節骨折等，造成原告稍一移動及輕微咳即疼痛不堪
    外，左足骨骨折，亦影響行動能力，而左臂神經叢損傷，復
    造成左手無力萎縮、麻木，成永久殘障且無法恢復，有被告
    不爭執其真正之光田綜合醫院診斷明書六紙可佐，該車禍事
    故碰擊力道之猛烈及傷害之嚴重，不可言喻，對於目睹及親
    臨車禍發生之原告，身心所受之傷害及痛苦應屬重大，本院
    斟酌原告之傷勢及被告乃一交通公司，所從事者乃大眾運輸
    工作，兩造之身分、社會地位、經濟狀況等一切情狀，認原
    告請求之慰撫金予以核減為一百萬元，方屬公允，超過部分
    ，不予准許。
五、兩造陳明願供擔保，聲請宣告假執行或免為假執行，經核原
    告勝訴部分，合於法律規定，爰分別酌定相當之擔保金額宣
    告之；原告其餘假執行之聲請，因訴之駁回而失所依據，不
    予准許。
六、訴訟費用負擔之依據：民事訴訟法第78條。
中    華    民    國    95    年    2    月    27    日
                  民事第三庭    法  官  林靜芬
正本係照原本作成。
如對本判決上訴，須於判決送達後20日內向本院提出上訴狀。
中    華    民    國    95    年    2    月    27    日
                                書記官


司法院資訊處製作；財團法人民間司法改革基金會備份。
